【裁判字號】    90,交易,54
【裁判日期】    900306
【裁判案由】    過失致死
【裁判全文】
臺灣臺中地方法院刑事判決                            九十年度交易字第五四號
    公  訴  人  臺灣台中地方法院檢察署檢察官
    被      告  甲○○
右列被告因過失致死案件，經檢察官提起公訴 (八十九年度偵字第一九一○二號)本
院判決如左：
    主  文
甲○○因過失致人於死，處有期徒刑陸月，如易科罰金，以參佰元折算壹日。緩刑參
年。
    事  實
一、甲○○於民國八十九年十一月二日十六時十五分許，騎乘車號ＩＸＷ－七九七號
    重型機車，由臺中縣梧棲鎮○鎮○路往臺中市之由東往西方向行駛，行經鎮南路
    與北勢東路交岔路口時，欲左轉北勢東路，本應注意在快慢車道間變換車道時，
    應注意安全距離，且依當時情形並無不能注意之情事，竟疏於注意其原行駛在慢
    車道，為方便左轉北勢東路而變換至內線快車道臨時停車，且機車車頭偏左斜向
    停放於上開路口靠快車道處待轉，致同方向後方來車即由陳永祥所騎乘之車號Ｎ
    ＮＰ－六一八號重型機車，亦因未注意車前狀況且快速行駛，致與甲○○之機車
    撞上，導致雙方均人車倒地，其中陳永祥因未載安全帽導致頭部外傷、顱內出血
    ，經附近民眾蔣金鎮打電話報警送醫急救延至同年月三日九時三十分許不治死亡
    。甲○○見肇事後，隨即託附近民眾蔣金鎮報警，並於警員到達現場時，自首犯
    罪，而接受裁判。
二、案經檢察官相驗屍體後自動檢舉偵查起訴。
    理  由
一、訊据被告甲○○固不否認於右揭時地駕駛機車與被害人陳永祥發生車禍之事實，
    惟否認有過失致人於死之犯行，辯稱：伊是在交岔路口等紅燈，不知死者為何來
    撞伊機車，伊並無過失云云。惟查右揭事實，已据被害人陳永祥之配偶乙○○於
    警、偵訊之陳述甚詳並据證人蔣金鎮之證述屬實，並有臺中縣警察局道路交通事
    故調查報告表一件、現場照片六幀附卷足憑。再被告於警訊時供稱：伊在鎮南路
    行駛至北勢東路口，約距路口還有三十公尺，伊打左轉方向燈，從原路旁斜跨至
    快車道內、、、等語。參與依卷附車損照片顯示，被告所駕駛之機車其車頭左邊
    置物箱破損及左手把變形等情以觀，在在足以証明被告駕駛機車係從慢車道斜向
    變換至內側快車道，因未注意後方來車且未保持安全距離，致為後方由被害人之
    機車所撞及，可以認定，所辯伊是在交岔路口等紅燈，不知死者為何來撞伊機車
    ，伊並無過失云云。要屬卸責之詞，殊不足取。又被害人陳永祥確因本件車禍受
    傷，終而顱內出血致死，亦經該署檢察官督同檢驗員相驗屬實，製有驗斷書、相
    驗屍體證明書、勘驗筆錄附卷可稽。
二、按汽（機）車在快慢車道間變換車道時，應注意安全距離，道路交通安全規則第
    第九十七條第五款定有明文。被告於前揭時地駕駛車輛應注意能注意而不注意上
    開規定，以致肇事，被告之行為自有過失，雖被害人對本件車禍亦未注意車前狀
    況且高速行駛，亦與有過失，但被告仍難辭過失之責，是被告辯伊並無過失云云
    ，自無可採，而被告之過失行為與被害人之死亡間具有相當因果關係，被告之犯
    行洵堪認定。
二、核被告所為係犯刑法第二百七十六條第一項之過失致人於死罪。被告於肇事後犯
    罪未發覺前，隨即託附近民眾蔣金鎮向臺中縣警察局清水分局報警自首，有警局
    筆錄及現場圖可稽，並接受裁判，應依法減輕其刑。爰審酌被告過失程度之輕重
    、被害人亦應負過失責任、被告肇事後態度、及肇事後被告對被害人家屬已為民
    事賠償 (參卷附調解書)等一切情狀，量處如主文所示之刑，並諭知易科罰金之
    折算標準。又查被告前未曾受有期徒刑以上刑之宣告，有被告之前科紀錄在卷可
    按。被告因過失致犯本罪，於犯罪後已與被害人家屬達成和解，其經此教訓，當
    知謹慎而無再犯之虞，本院認本判決所宣告之刑，以暫不執行為宜，爰併宣告緩
    刑參年，以勵自新。
據上論斷，應依刑事訴訟法第二百九十九條第一項前段、刑法第二百七十六條第一項
、第六十二條前段、第四十一條第一項、第七十四條第一款，罰金罰鍰提高標準條例
第一條前段、第二條第一項，判決如主文。
中      華      民      國    九十      年      三      月      六      日
                                      台灣台中地方法院交通法庭
                                          法  官    許  金  樹
右正本證明與原本無異。
如不服本判決，應於判決送達後十日內向本院提出上訴狀，上訴於臺灣高等法院臺中
分院(須附繕本)。
                                           書記官
中      華      民      國    九十      年      三      月      九      日
附錄論罪科刑實體法條文：
刑法第二百七十六條第一項：
因過失致人於死者，處二年以下有期徒刑、拘役或二千元以下罰金。
(罰金部份業經提高十倍為二萬元)


司法院資訊處製作；財團法人民間司法改革基金會備份。
